臺灣新竹地方法院刑事裁定　　　　　　　　　　　　　九十一年度交聲字第四五號
　　移
　　異　議　人　甲○○
右列受處分人因違反道路交通管理處罰條例案件，對於交通部公路局新竹區監理所新
竹市監理站所為之裁決處分（裁決處分案號：竹監新五字第裁五一－Ｖ000000
00號，原舉發案號：屏警交字第Ｖ00000000號），聲明異議，本院裁定如
左：
    主  文
異議駁回。
    理  由
一、按機車停等區線，用以指示機器腳踏車駕駛人於紅燈亮時行駛停等之範圍，其他
    車種除綠燈亮時可行駛通過外，不得在停等區○○○○道路交通標誌標線號誌設
    置規則第一百七十四條之二第一項前段定有明文。又汽車駕駛人不遵守道路交通
    標誌、標線、號誌之指示者，處新臺幣（下同）九百元以上，一千八百元以下罰
    鍰；汽車駕駛人有第三十三條、第三十八條第一項、第四十條第一項、第四十五
    條、第四十七條第一款至第四款、第四十八條、第四十九條或第六十條第一項、
    第二項第一款至第三款情形之一者，各記違規點數一點。道路交通管理處罰條例
    第六十條第二項第三款、第六十三條第一項第一款分別定有明文。
二、本件受處分人即異議人甲○○於民國九十一年三月三日十七時五分許，駕駛車號
    三Ｋ－五四三八號自小客車，行經屏東縣竹田鄉自強口時，因違規占用機車停等
    區，經屏東縣警察局潮州分局竹田派出所警員以受處分人違反道路交通管理處罰
    條例第六十條第二項第三款之規定予以攔停後，掣單舉發，嗣異議人未於應到案
    日期前提出申訴，經原處分機關請舉發機關調查結果，仍認受處人確有在上開地
    點駕駛車輛未遵守規定，有上開違規駕駛行為，原處分機關乃依道路交通管理處
    罰條例第六十條第二項第三款、第六十三條第一項第一款之規定於九十一年四月
    十七日裁處異議人罰鍰九百元，併予記載違規點數一點。
三、受處分人聲明異議意旨略以：其於九十一年三月三日駕駛上開自小客車行經屏東
    縣竹田鄉○○路口時，因係閃黃燈，倘通過路口則可能會變成闖紅燈，若緊急煞
    車，則後方車輛亦緊隨在後，而有遭碰撞之危險，且該機車停等區範圍小，當時
    係傍晚，其沒有辦法看到機車停等區之位置。為此，爰依法提出聲明異議，請求
    撤銷原處分云云。
四、經查，本件受處分人駕駛行經之違規路段之路口係劃有機車停等區○路○○○路
    段為省道，路面舖設柏油，路況良好、天氣晴朗、視線正常、無道路施工，並無
    影響視距之情事，有屏東縣警察局潮州分局竹田分駐所報告書及現場照片六幀在
    卷可按，亦為受處分人所不否認，是受處分人行經上開路段，自應依該路段標線
    標示之規定，於路口停等紅燈時，不得佔用該路口所設置之機車專用停等區。至
    受處分人雖辯稱：當時是傍晚，無法注意到機車停等區之標線云云，然查受處分
    人於本院調查時亦自承，當時其所駕駛之自小客車前方並無其他車輛行駛等語（
    見本院九十一年五月十四日訊問筆錄），則依當時情形，其應可適時地注意該路
    段路口係設有機車停等區之路口；又受處分人辯以當地限速為七十公里，其並未
    超速，看到路口燈號變為黃燈時，其就開始踩煞車，然煞停後仍然超過機車停等
    區云云，然受處分人違規當時時速確為七十公里，除受處分人自承，並無其他事
    證可資證明，又縱其所言屬實，時速限制之意義，係就駕駛人駕駛車輛行進之時
    速所為最高限制之規範，並非最低限制，而受處分駕駛自小客車行駛於公路上，
    本亦應隨時注意車前狀況，而採取必要之安全措施，又機車停等區○○○於道路
    交通標誌標線號誌設置規則第一百七十四條第二項亦有明定，是公路管理機關於
    設置機車停等區時，亦係依上開規格加以設置，而該等規格亦應係符合一般具有
    正常視覺之駕駛人行駛於道路上時所得以查覺，蓋倘每一駕駛人行經設有機車停
    等區之路口，均無法查覺該處設有機車停等區，而於車輛煞停時均會超越該停等
    區之標線，則上開規定豈非形同虛設，而無任何實益。是受處分人所提出之異議
    理由，尚無足採，其違規行為堪以認定。
五、綜上所述，受處分人確有在上開時地違規佔用機車停等區之駕駛行為，原處分機
    關依道路交通管理處罰條例第六十條第二項第三款、第六十三條第一項第一款之
    規定，裁處異議人罰鍰九百元，並記載違規點數一點，核無違誤，本件受處人之
    異議為無理由，自應將其異議駁回。
據上論斷，應依道路交通案件處理辦法第十九條，裁定如主文。
中        華        民        國    九十一    年    九    月    三十    日
                                    臺灣新竹地方法院交通法庭
                                        法  官  王  鳳  儀
右正本證明與原本無異。
如不服本裁定，應於裁定送達後五日內向本院提出抗告狀。
                                        書記官  陳  進  楷
中        華        民        國    九十一    年    十    月    三      日
